臺灣板橋地方法院刑事判決　　　　　　　96年度易字第1505號
公　訴　人　臺灣板橋地方法院檢察署檢察官
被　　　告　甲○○
?????　丙○○
上列被告因竊盜案件，經檢察官提起公訴（96年度偵字第7346號
），本院依簡式審判程序，判決如下：
    主  文
甲○○共同犯毀壞門扇竊盜罪，累犯，處有期徒刑壹年貳月，減
為有期徒刑柒月。
丙○○犯共同毀越門扇竊盜罪侵入住宅罪，處有期徒刑捌月，減
為有期徒刑肆月，如易科罰金，以新臺幣參仟元折算壹日，緩刑
參年。
    事  實
一、甲○○前因竊盜案件，經本院以九十一年度重簡字第一○一
    號判決判處有期徒刑六月，緩刑二年確定，嗣因甲○○於緩
    刑期間內另犯搶奪罪經本院撤銷緩刑，另犯之搶奪罪由本院
    以九十一年度訴字第一六八三號判決判處之有期徒刑十月，
    後經本院以九十二年度聲字第一六七一號裁定合併定其應執
    行之刑為有期徒刑一年二月確定，於民國九十三年六月二十
    一日縮短刑期假釋出監，同年八月十五日縮短刑期執行完畢
    。詎仍不知悔改，竟與丙○○共同基於意圖為自己不法所有
    之犯意聯絡，於九十六年二月二日上午十時許，由甲○○徒
    手撬開而破壞乙○○位在臺北縣三重市○○○路六十五巷四
    十五號一樓住處之門鎖後，侵入屋內（侵入住宅部分未據告
    訴），丙○○則在外負責把風及接應搬運上開物品，竊得乙○○管領之電腦主機一臺、螢幕一臺、喇叭一組（價值共計
    約新臺幣三萬六千元），得手後逃逸，並將贓物變賣後得款
    花用殆盡。
二、案經乙○○訴由臺北縣政府警察局三重分局報告臺灣板橋地
    方法院檢察署檢察官偵查起訴。甲○○、丙○○於準備程序
    進行中就被訴事實均為有罪之陳述，經告知簡式審判程序之
    旨，並聽取各當事人之意見後，裁定以簡式審判程序審理。
    理  由
一、前開事實，業據被告甲○○及丙○○於本院審理時自白不諱
    ，並互核相符，與證人即告訴人乙○○於警詢時證述之情節
    亦屬相符，並有現場監視器錄影翻拍照片六幀附卷可證，足
    認被告二人前揭自白與事實相符，堪予採信。本案事證明確
    ，被告二人犯行均堪認定，自應依法論科。
二、核被告甲○○、丙○○所為，均係犯刑法第三百二十一條第
    一項第二款之毀越門扇竊盜罪。被告二人就上開犯行有犯意
    聯絡、行為分擔，為共同正犯。查被告甲○○前曾因竊盜案
    件，經本院以九十一年度重簡字第一○一號判決判處有期徒
    刑六月，緩刑二年確定，嗣因甲○○於緩刑期間內另犯搶奪
    罪經本院撤銷緩刑，另犯之搶奪罪由本院以九十一年度訴字
    第一六八三號判決判處之有期徒刑十月，後經本院以九十二
    年度聲字第一六七一號裁定，定其應執行之刑為有期徒刑一
    年二月確定，甫於九十三年六月二十一日縮短刑期假釋出監
    ，於九十三年八月十五日縮短刑期執行完畢，此有臺灣高等
    法院被告前案紀錄表一件在卷足佐。甲○○於有期徒刑執行
    完畢後，五年之內故意再犯本件有期徒刑以上之罪，為累犯
    ，應依刑法第四十七條第一項規定，加重其刑。爰分別審酌
    被告甲○○有竊盜、搶奪、贓物等前科，素行不佳，因另犯
    竊盜罪於九十五年十一月二十八日經臺灣新竹地方法院以九
    十五年度易字第四六四號判處有期徒刑八月確定，於未到案
    執行之際，竟然再犯，顯示前次刑之執行、宣告，仍未為收
    警惕之效，不宜輕縱；丙○○前無前科紀錄，素行尚可；被
    告二人年輕力壯，四肢健全，不思以正途獲取財物，卻任意
    侵入他人住宅行竊，對於被害人免於恐懼之住居安寧與社會
    治安危害甚鉅，並造成被害人財產損失，造成人人自危，兼
    衡被告二人犯罪之分工狀態、行為程度、經警查獲後，均自
    知事證明確，除被告甲○○一度避重就輕，顯示仍有僥倖心
    理外，未多為無謂辯解而坦承犯行，被告丙○○更與被害人
    達成和解並賠償新臺幣五萬元，有臺北縣蘆洲市調解委員會
    調解書在卷可稽，顯示有補過之意之態度等一切情狀，分別
    量處如主文所示之刑，以資懲儆。被告二人本案犯罪之時間
    均在九十六年四月二十四日以前，合於中華民國九十六年罪
    犯減刑條例第二條第一項第三款之減刑條件，均應減其宣告
    刑二分之一如主文所示，並就被告丙○○部分諭知易科罰金
    折算標準。末查被告丙○○前未曾因故意犯罪受有期徒刑以
    上刑之宣告，應係一時失慮，致罹刑典，經此刑之宣告，當
    知警惕，信無再犯之虞，本院認其刑以暫不執行為當，爰併
    予諭知緩刑三年，以勵自新，並觀後效。
據上論斷，應依刑事訴訟法第273 之1 第1 項、第299 條第1 項
前段，刑法第47條第1 項、第321 條第1 項第2 款、第41條第1
項前段、第74條第1 項第1 款，中華民國九十六年罪犯減刑條例
第2條 第1 項第3 款、第7 條、第9 條，判決如主文。
本案經檢察官靳開聖到庭執行職務。
中　　華　　民　　國　　96　　年　　7 　　月　　27　　日
　　　　　　　　　刑事第八庭    法　官　王偉光
以上正本證明與原本無異。
如不服本判決，應於判決送達後10日內，向本院提出上訴狀。
　　　　　　　　　　　　　　　　書記官　陳怡君
中　　華　　民　　國　　96　　年　　7 　　月　　27　　日
附錄本案論罪科刑法條全文：
中華民國刑法第321條
（加重竊盜罪）
犯竊盜罪而有左列情形之一者，處 6 月以上、 5 年以下有期徒
刑：
一  於夜間侵入住宅或有人居住之建築物、船艦或隱匿其內而犯
之者。
二  毀越門扇、牆垣或其他安全設備而犯之者。
三  攜帶兇器而犯之者。
四  結夥三人以上而犯之者。
五  乘火災、水災或其他災害之際而犯之者。
六  在車站或埠頭而犯之者。
前項之未遂犯罰之。
